臺灣臺北地方法院小額民事判決　 
                              　　 111年度店小字第991號
原      告  國泰世紀產物保險股份有限公司

法定代理人  陳萬祥  
訴訟代理人  張簡婷  
被      告  黃淙煜  

上列當事人間損害賠償事件，本院於民國111年8月4日言詞辯論
終結，判決如下：
    主      文
被告應給付原告新臺幣貳萬貳仟貳佰柒拾伍元，及自民國一百一
十一年三月二十三日起至清償日止，按年息百分之五計算之利息
。
訴訟費用新臺幣壹仟元由被告負擔。
本判決得假執行；但被告如以新臺幣貳萬貳仟貳佰柒拾伍元為原
告預供擔保後，得免為假執行。
    事實及理由
一、按因侵權行為涉訟者，得由行為地之法院管轄，民事訴訟法
    第15條第1 項定有明文。本件侵權行為地為新北市新店區，
    本院自有管轄權。次按，被告經合法通知，未於最後言詞辯
    論期日到場，核無同法第386 條所列各款情形，爰准原告之
    聲請，由其一造辯論而為判決，合先敘明。
二、原告起訴主張：被告於民國109年7月7日下午1 時24分許駕
    駛車牌號碼為000-0000號營業大貨車，行經新北市○○區○○路
    ○段000號處，因兩車併行時疏於注意安全間隔，而與原告所
    承保，由訴外人林秀燕所有、訴外人蘇詠晴駕駛車牌號碼為
    0000-00號自用小客車（下稱系爭車輛）發生碰撞，致系爭
    車輛受有損害，經原告以新臺幣（下同）44,550 元（含工
    資20,250元、烤漆24,300元）賠付後，爰依保險法第53條第
    1 項及侵權行為法律關係，請求被告賠償上開必要修復費用
    等語。並聲明：被告應給付原告44,550 元，及自起訴狀繕
    本送達翌日起至清償日止，按年息百分之5 計算之利息。
三、被告經合法通知，無正當理由未於言詞辯論期日到庭，亦未
    出任何聲明或陳述。
四、本院之判斷：
  ㈠按因故意或過失，不法侵害他人之權利者，負損害賠償責任
    ；汽車、機車或其他非依軌道行駛之動力車輛，在使用中加
    損害於他人者，駕駛人應賠償因此所生之損害，民法第184
    條第1 項前段、第191 條之2 前段分別定有明文。經查，原
    告主張之事實，業據其提出與其所述相符之國泰產險任意車
    險賠案簽結內容表、新北市政府警察局道路交通事故當事人
    登記聯單、電子發票證明聯、保險估價單、車損照片等件為
    證（參見本院卷第11頁至第25頁），並經本院依職權向新北
    市政府警察局新店分局調閱本件交通事故相關資料，核閱屬
    實（參見本院卷第31頁至第44頁）。揆諸上開資料，A3類道
    路交通事故調查紀錄表之事故發生前之行進路線、方向、車
    道、位置、肇事經過及車速，被告部分記載：「我行駛於新
    店區中興路二段往烏來方向外側車道上。我當時經過新店區
    中興、寶興路口後，因為經過該路口後道路線道縮減，我便
    與對方在同一車道上並列行使，突然聽到碰撞聲之後才發現
    兩輛車發生了擦撞，我與對方皆是順著路行駛，可能是因為
    外側車道的路幅持續有縮小，兩輛車之間車距變得太小導致
    的。我當時時速大約20、30公里左右。」、訴外人蘇詠晴部
    分：「我駕駛林秀燕所有之自用小客1990-A5行駛於中興路2
    段（北往南）往中興交流道方向，行經中興路2段147號前與
    大貨車KLD-7362同時順著車道方向往前開，我就發現大貨車
    一直靠近你，我就繼續前行，超過大貨車後沒多久就被擦撞
    到了。」等詞，核與系爭車輛受損部位為左後方車身相符，
    有車損照片在卷可查（參見本院卷第21頁至第26頁），堪認
    被告確有兩車併行時疏於注意安全間隔等情，因而與系爭車
    輛發生碰撞。準此，被告有前揭應注意能注意而未注意之過
    失，且與原告受有損害間有相當因果關係，揆諸上開規定，
    被告就本件肇事應負過失侵權行為責任，洵堪認定。
  ㈡次按，被告因有兩車併行時疏於注意安全間隔之過失，致發
    生本件交通事故，就系爭車輛所受損害，而負侵權行為損害
    賠償責任者，除法律另有規定或契約另有訂定外，應回復他
    方損害發生前之原狀，債權人亦得請求支付回復原狀所必要
    之費用，以代回復原狀，民法第213 條第1 項、第3 項亦分
    別定有明文。又按，不法毀損他人之物者，被害人得請求賠
    償其物因毀損所減少之價額，民法第196 條定有明文；又按
    物被毀損時，被害人除得依民法第196 條請求賠償外，並不
    排除民法第213 條至第215 條之適用。再者，依民法第196 
    條請求賠償物被毀損所減少之價額，得以修復費用為估定之
    標準，但以必要者為限。原告主張其保戶因本件車禍致系爭
    車輛受有損害，並因此支出維修費44,550元，原告則因賠付
    其保戶上開費用而受有損害，業據其提出系爭車輛國泰產險
    任意車險賠案簽結內容表、行車執照、電子發票證明聯、保
    險估價單為證（參見本院卷第11頁至第19頁），核閱屬實。
    又被告經合法通知，無正當理由未於言詞辯論期日到場爭執
    ，復未提出書狀答辯供本院斟酌；準此，據原告所提之證據
    ，堪信原告主張之事實為真正。則本件原告請求系爭車輛之
    修復費用為44,550元，為有理由，應予准許。
  ㈢第按，損害之發生或擴大，被害人與有過失者，法院得減輕
    賠償金額或免除之，民法第217 條第1 項定有明文。此規定
    之目的在謀求加害人與被害人間之公平，倘受害人於事故之
    發生亦有過失時，由加害人負全部賠償責任，未免失諸過苛
    ，是以賦予法院得不待當事人之主張，減輕其賠償金額或免
    除之職權（最高法院85年臺上字第1756號判例意旨參照）；
    此謂，基於過失相抵之責任減輕或免除，非僅為抗辯之一種
    ，亦可使請求權全部或一部為之消滅，故裁判上得以職權斟
    酌之。觀諸上開情事，本件事故之發生，固因被告有兩車併
    行時疏於注意安全間隔所致，然原告亦有兩車併行時疏於注
    意安全間隔之過失，亦同為本件肇事原因，故其就系爭事故
    損害發生與有過失甚明。是揆諸上開說明，兼衡雙方車輛肇
    事情節、過失程度輕重，認原告應負擔百分之50過失責任，
    適用過失相抵之法則，減輕被告賠償金額為百分之50，故被
    告應賠償原告之金額應核減為22,275元（計算式：44,550元
    ×50％＝22,275元，元以下四捨五入）為妥當。
　㈣末按，遲延之債務，以支付金錢為標的者，債權人得請求依
    法定利率計算之遲延利息；應付利息之債務，其利率未經約
    定，亦無法律可據者，週年利率為百分之5 ；給付無確定期
    限者，債務人於債權人得請求時，經其催告而未為給付，自
    受催告時起，負遲延責任。其經債權人起訴而送達訴狀，或
    依督促程序送達支付命令，或為其他相類之行為者，與催告
    有同一之效力，民法第233 條第1 項、第203 條、第229 條
    第2 項分別定有明文。本件原告請求被告賠償之損害，此為
    以支付金錢為標的，原告自得請求被告給付自起訴狀繕本送
    達翌日即111年3月23日（於111年3月22日送達於被告，參見
    本院卷第49頁）起至清償日止，按年息百分之5 計算之利息
    ，併予說明。　
五、從而，原告依侵權行為之法律關係，請求被告給付22,275元
    及自起訴狀繕本送達翌日即111年3月23日起至清償日止，按
    年息百分之5 計算利息之範圍內，為有理由，應予准許。至
    原告逾此部份之請求，為無理由，應予駁回。
六、本件原告勝訴部分係適用小額程序為被告敗訴之判決，依民
    事訴訟法第436 條之20條規定，應依職權宣告假執行；並依
    同法第392 條第2 項依職權為被告如預供擔保，得免為假執
    行之宣告。
七、訴訟費用負擔之依據：民事訴訟法第79條。本件訴訟費用額
    確定金額為裁判費1,000 元。
中　　華　　民　　國　　111 　年　　8 　　月　　29　　日
                  臺灣臺北地方法院新店簡易庭
                              法  官  石蕙慈
以上正本係照原本作成。
對於本件判決如有不服，應於收受送達後20日內向本院提出上訴
書狀，上訴於本院合議庭，並按他造當事人之人數附具繕本。
當事人之上訴，非以判決違背法令為理由不得為之，上訴狀應記
載上訴理由，表明下列各款事項：
㈠原判決所違背之法令及其具體內容。
㈡依訴訟資料可認為原判決有違背法令之具體事實。
如委任律師提起上訴者，應一併繳納上訴審裁判費。
中　　華　　民　　國　　111 　年　　8 　　月　　29　　日
                              書記官  徐子芹